臺灣臺北地方法院刑事判決
111年度原訴字第5號
公  訴  人  臺灣臺北地方檢察署檢察官
被      告  廖柏翔


            洪紹齊



            陳建宏


            林博涵


            李  旻



            黃雅婷


指定辯護人  本院公設辯護人沈芳萍
上列被告因傷害案件，經檢察官提起公訴（110年度調偵字第112
號），本院判決如下：
    主  文
本件公訴不受理。
    理  由
一、公訴意旨略以：被告即告訴人洪紹齊、被告即告訴人林博涵
    、被告廖柏翔、陳建宏、李旻於民國109年6月8日凌晨4時50
    分許，在臺北市○○區○○路0段000號地下1樓「好樂迪KTV通化
    店」之女用廁所內，因細故與告訴人即被告黃雅婷、林庭歡
    （林庭歡所涉傷害罪嫌，另經檢察官為不起訴處分）發生口
    角爭執，雙方竟各自基於傷害之犯意，互相以徒手方式攻擊
    對方，被告陳建宏並於告訴人即被告黃雅婷步出女用廁所至
    大庭處，接續揮拳毆打告訴人即被告黃雅婷，告訴人即被告
    洪紹齊受有左側頭部、左側前臂及右手背疼痛、全身不適等
    傷害，告訴人即被告林博涵受有頭部鈍傷、雙側上臂挫傷、
    雙側前臂擦傷、右頸疼痛等傷害，告訴人即被告黃雅婷則受
    有額頭挫傷及頭皮擦傷等傷害，因認被告即告訴人洪紹齊、
    被告即告訴人林博涵、被告廖柏翔、陳建宏、李旻共同犯行
    法第277條第1項之傷害罪嫌，被告即告訴人黃雅婷涉犯刑法
    第277條第1項之傷害罪嫌。
二、按告訴乃論之罪，告訴人於第一審辯論終結前，得撤回其告
    訴；又告訴經撤回者，法院應諭知不受理之判決，並得不經
    言詞辯論為之，刑事訴訟法第238條第1項、第303條第3款、
    第307條分別定有明文。
三、本件被告即告訴人洪紹齊、被告即告訴人林博涵、被告廖柏
    翔、陳建宏、李旻、被告即告訴人黃雅婷因傷害案件，經檢
    察官提起公訴，認被告即告訴人洪紹齊、被告即告訴人林博
    涵、被告廖柏翔、陳建宏、李旻共同犯刑法第277條第1項之
    傷害罪，被告即告訴人黃雅婷犯刑法第277條第1項之傷害罪
    ，依同法第287條前段之規定，須告訴乃論。茲因告訴人
　　洪紹齊、林博涵、黃雅婷均已具狀撤回告訴，有撤回告訴狀
    附卷可稽（本院原訴卷第229頁至第233頁），揆諸前揭法條
    規定，爰不經言詞辯論，逕為不受理判決之諭知。
據上論斷，應依刑事訴訟法第303條第3款、第307條，判決如主
文。
中　　華　　民　　國　　111 　年　　5 　　月　　31　　日
　　　　　　　　　刑事第十庭審判長法　官　林孟皇
　　　　　　　　　
　　　　　　　　　                法  官  林柔孜
　　　　　　　　　
　　　　　　　　　                法  官  陳采葳
上正本證明與原本無異。 
如不服本判決應於收受送達後20日內向本院提出上訴書狀，並應
敘述具體理由；其未敘述上訴理由者，應於上訴期間屆滿後20日
內向本院補提理由書（均須按他造當事人之人數附繕本）「切勿
逕送上級法院」。告訴人或被害人如對於本判決不服者，應具備
理由請求檢察官上訴，其上訴期間之計算係以檢察官收受判決正
本之日期為準。 因疫情而遲誤不變期間，得向法院聲請回復原
狀。
                                  書記官  邱汾芸
中　　華　　民　　國　　111 　年　　5 　　月　　31　　日